---
title: "My Dashbord at IAS"
output: 
  flexdashboard::flex_dashboard:
---


```{r setup, include=FALSE}
library(flexdashboard) # always
library(ggplot2)
library(sf)
```

```{r}
# 1. Definimos los links directos a tus 4 mapas RDS en tu GitHub (con /raw/main/)
map1link = "https://github.com/Frazambito/EVAL-FINAL/raw/main/map1.rds"
map2link = "https://github.com/Frazambito/EVAL-FINAL/raw/main/map2.rds"
map3link = "https://github.com/Frazambito/EVAL-FINAL/raw/main/map3.rds"
map4link = "https://github.com/Frazambito/EVAL-FINAL/raw/main/map4.rds"

# 2. Usamos la función url() que es la que no te da fallos según el profe
viz1 = url(map1link)
viz2 = url(map2link)
viz3 = url(map3link)
viz4 = url(map4link)
```


## Intro {.sidebar}

En el caso del departamento de Lima, los cuatro métodos muestran patrones espaciales similares en las principales zonas de concentración; sin embargo, se observan diferencias en algunos distritos periféricos, donde la definición de los vecinos modifica la clasificación de determinados Hot Spots y Outliers.


## Column {data-width="450"}

### VECINDARIO QUEEN <!-- a title for plot -->

```{r}

readRDS(viz1)
```

### VECINDARIO ROOK

```{r}

readRDS(viz2)
```

## Column {data-width="550"}

### VECINDARIO KNN

```{r}
readRDS(viz3)
```

### DISTANCE BAND - 30KM

```{r}
readRDS(viz4)
```
